HOJA DE VIDA



José Leonardo Quiñones Bravo

Valle del Cauca, Colombia

PERFIL LABORAL

Desarrollador de varios años de experiencia en desarrollo.

Responsable, honrado, colaborador en equipo. Con experiencia en participar en reuniones de seguimiento y estimaciones de tiempo para módulos y proyectos. Capacitado para participar en capacitaciones para el equipo de desarrollo. Nivel I de inglés mediante el curso Cambridge University Press (Interchage 1)

CAPACIDADES

- Manejo arquitectura de capas en programación.
- Muy buena experiencia en:
 - o Programación orientada a objetos.
 - o C#
 - o SQL Server
 - Mysql
 - o Git
- Buenos conocimientos en:
 - o Vb.Net
 - o PHP
 - o Boopstrap, y Ajax.
 - o JavaScrip y Jquery

HISTORIA LABORAL

Empresa: Edenia Network (Cali, Colombia):

Cliente: Grupo Éxito:

Servicios web y desarrollo en T-SQL para aplicación móvil para algunos empleados.

Empresa: Nexura Internacional (Cali, Colombia):

En Nexura he hecho varios desarrollos y soportes a distintos clientes de la empresa los cuales se destacan por ser del sector gobierno en linea.

Cliente: Findeter

- -Mantenimiento y modificación del software del parqueadero de la Entidad, cuando se hizo la ampliación física de los parqueaderos de vehículos.
- -Desarrollos y mantenimientos del portal www.findeter.gov.co para cumplir con las normas de gobierno digital

Cliente: Universidad del Quindio:

- -Desarrollo del módulo de webmaster para los programas académicos y buscador de programas académicos de Universidad del Quindío el cual permite a los aspirantes de la universidad que programas academicos pueden escoger, en que modalidad (virtual, distancia y/o presencial), en que lugares del país se ofrecen, filtrar por facultades, etc.
- -Desarrollo de un banner de "SERVICIOS EN LÍNEA DE ACCESO PÚBLICO" alimentado por un servicio web (REST) en el home

Cliente: Cooptenjo (Cooperativa de Ahorro y desarrollo de Tenjo)

-Desarrollo de simulador de credito y CDAT que permite a los asociados a la entidad hacer planifición del manejo de su dinero.

Cliente: Colpensiones;

-Colaboré en la migración de los portales de la versión 5 de PHP a la versión 7 Para estos desarrollos useé bootstrap 3.4, Mysql, SQL SERVER, Eloquent de Laravel, vistas Blade de Laravel, PHP MVC, jquery, ajax, javascript, ASP.NET Web Forms y C#.

Autónomo:

-Desarrollo y comercializo mi propio Software (Software Leonn), que es un sistema desktop para inventario y facturación para negocios pequeñosAparte de los módulos de mantenimiento este software tiene 3 módulos principales:

Entradas (Compras), Salidas (Ventas), y Productos (Inventario). Los desarrollos fueron hechos con base de datos Mysql, C# Desktop.

Empresa: Sistemas Alfasis de Colombia (Cali, Colombia):

- -Desarrollo de módulos de software de Contabilidad NIIF el cual contenía la migración del software de Contabilidad PCGA el cual permite a las empresas llevar a cabo la contabilidad adecuada.
- -Desarrollo módulos de software de Gestión Documental.
- -Optimización de varios métodos y funcionalidades, los cual generan un mejor rendimiento del sistema de contabilidad NIIF y gestión documental.
- -Funcionalidad de indice de scripts: Aplicación interna de la empresa la cual lleva un control de los scripts de base de datos que ejecutaban en los clientes, lo cual evitaba daños al ejecutar scripts que no corresponden y que se quedaran clientes sin ejecutar los scripts correspondientes.

Para los anterior trabajé ASP.NET WebForms, jquery, AJAX Toolkit, SQL SERVER, SVN SubVersion.

Empresa: Sistemas Aplicados (Cali, Colombia):

Migración de módulos de software de escritorio a aplicación web (de VFOX PRO a ASP.Net WebForms).

Hice capacitación al personal de desarrollo para la arquitectura del software. Hice que la empresa implementara la arquitectura de N capas ya que no había una arquitectura definida, evitando así la redundancia de código y de trabajo. Tecnologías usadas: ASP.Net WebForms, jquery, Mysql, AJAX toolkit

EXPERIENCIA LABORAL

EMPRESANEXURA INTERNACIONAL **CARGO**PROFESIONAL DE PROYECTOS

PERIODO LABORADO Noviembre 2018 –

LUGAR Cali, Valle

EMPRESA SISTEMAS ALFASIS DE

COLOMBIA LTDA

CARGO PROGRAMADOR

PERIODO LABORADO Marzo 2014 – Julio 2015

Febrero 2016 – Septiembre 2016

LUGAR Cali, Valle

In a file and a file a

EMPRESA CARGO PERIODO LABORADO LUGAR SISTEMAS APLICADOS LDTA PROGRAMADOR Y DISEÑADOR Enero 2009 - Enero 2010

Florida, Valle

EMPRESA INDEPENDIENTE

CARGO GERENTE, DESARROLLADOR,

VENDEDOR

PERIODO LABORADO Diciembre 2016 - Presente

LUGAR Florida, Valle

FORMACIÓN ACADÉMICA

CENTRO COLOMBIANO DE ESTUDIOS PROFESIONALES

(FCECEP)

TECNÓLOGO EN INGENIERÍA DE SISTEMAS

Cali, Valle, 2010

COLEGIO RICARDO NIETO BACHILLER TÉCNICO EN SISTEMAS

Florida, Valle, 2006